# 企业建设项目申请DFZF专项债券的会计处理

提问人：WZ 信仰峰声 时间：2022-11-02 10:49:49
请教陈老师，国有企业一项建设项目的资金通过申请DFZF专项债券融资，面值 1000 万，年利率3.32%， 20 年期，每半年支付一次利息，倒数第 5 年起每年偿还20%本金，债券发行费用1.448万。那么企业 2022 年 5 月收到这笔专项债券资金会计处理是计入什么科目？应付债券吗？建设项目合同签订时间 2022 年 4 月，建设项目前期费用支付时间 2022 年 5 月（用自有资金支付），建设项目开工时间 2022 年 8 月，支付工程款时间 2022 年 9 月（用专项债券资金支付第一笔）。那么专项债券利息资本化的时间是否从 2022 年 9 月算起？如果应付债券按摊余成本计量，那么实际利率怎么算（已偿还的本金不再计算利息）？

回答人：chenyiwei
由于是政府专项债券的转贷项目，本企业并不直接对外承担债券的还本付息义务，故不建议列报为应付债券，而是列报为长期应付款。
根据主帖中的信息，专项债券的利息资本化开始时点应为 2022 年 9 月。
实际利率为将未来应支付的还本付息现金流折现到借入日，使得折现值等于借入资金净额的折现率，可以用Excel中的IRR()或者XIRR()函数测算。